臺灣屏東地方法院刑事判決　　　　　　　　　　　　　九十一年度交訴字第五二號
　　公　訴　人　臺灣屏東地方法院檢察署檢察官
　　被　　　告　乙○○
右列被告因公共危險等案件，經檢察官提起公訴（九十一年度偵字第一六０、二五一
號），本院判決如左：
     主  文
乙○○駕駛動力交通工具肇事，致人受傷而逃逸，處有期徒刑柒月，緩刑年。
被訴過失傷害部分，公訴不受理。
    事  實
一、乙○○於民國九十年十一月二十四日十時五十分許，駕駛車號Ｐ四─八五二五號
    自小貨車，沿屏東縣屏東市○○路往北方向行駛，途經屏東市○○路五百六十號
    前，本應注意汽車行經彎道應減速慢行，作隨時停車之準備，不得超車，且應注
    意車前狀況及兩車併行之間隔，並隨時採取必要之安全措施，以避免危險之發生
    又依當時天氣為晴天，有日間自然光線，路面乾燥無障礙物，視距良好等情狀，
    並無不能注意之情事，竟疏於注意，貿然超越右前方由甲○○所騎乘之車號ＰＩ
    Ｕ─四四七號重機車，以致其自小貨車右後車斗擦撞甲○○機車之左把手，造成
    甲○○人車倒地，並受有左下腹二×一公分擦挫傷、左肘左膝五×三公分擦挫傷
    等傷害（過失傷害部分已撤回告訴），詎乙○○竟未停車救助，反而疾速逃離現
    場，嗣經民眾鄧逸明記下肇事車號，由警方循線查獲，始知上情。
二、案經甲○○訴請及屏東縣警察局屏東分局報請臺灣屏東地方法院檢察署檢察官偵
    查起訴。
    理  由
壹、駕車肇事逃逸部分：
一、訊據被告乙○○對固坦承於右揭時地駕駛前揭自小貨車行經肇事地點之事實，惟
    矢口否認有何肇事逃逸之情事，並辯稱：我當時開車在和平路上，機車有很多輛
    ，那路段是一個轉彎，我轉彎過去時沒有發現有與人擦撞，警察通知我之後，我
    馬上到警局且讓警方勘驗我的貨車，我並沒有肇事逃逸云云。經查，右揭被告駕
    車肇事致告訴人受傷，而逃逸之事實，業據告訴人甲○○於警訊時及偵查中均指
    訴綦詳（見警卷第三頁至第五頁，偵查卷第五頁），並經證人鄧逸明於偵查中到
    庭具結證稱：在九十年十一月二十四日上午十點多，我當時開車在和平路上，跟
    在一部藍色小貨車後面，前面有個彎道，我看到那部藍色小貨車開在慢車道，他
    的右側車身已經佔到機車道邊緣，原先告訴人騎乘機車在小貨車右前方，但小貨
    車車速很快，超過告訴人的機車，小貨車右後方擦到機車左方把手及後照鏡，告
    訴人的機車就摔倒，我馬上記下小貨車車號是Ｐ四─八五二五號，我追上去並鳴
    按喇叭及閃遠光燈要告訴肇事者，但肇事的小貨車竟在前方第一個紅綠燈就迴轉
    ，我以為他是要回到肇事現場，我在第二個路口迴轉到肇事現場，才知道肇事者
    並沒有回來等語（見偵查卷第八頁至第九頁訊問筆錄），此外並有道路交通事故
    調查表一紙及現場照片五幀及兩車比對擦撞痕照片十一幀附卷可稽。次查道路交
    通事故調查報告表之事故現場圖，二車發生碰撞後，告訴人之機車當場倒地，在
    現場遺留下約一點八公尺之刮地痕，顯見撞擊力非輕，則被告於肇事時，必造成
    極大之聲響，又被告之小貨車右後車斗有與告訴人機車左把手之明顯擦撞痕，長
    達十數公分，更足見被告肇事時非僅輕微擦撞，且證人鄧逸明在被告肇事後旋駕
    車緊跟被告，鳴按喇叭及閃遠光燈告知被告，被告豈有不知其已肇事之理？是以
    被告所辯顯係事後卸責之詞，委不足採，本件被告之犯行應堪認定。
二、核被告所為，係犯刑法第一百八十五條之四駕駛動力交通工具肇事致人受傷而逃
    逸罪。爰審酌被告於肇事後竟枉顧告訴人之生命安全逕行離去，惟念及其犯後態
    度尚可，且亦與告訴人達成民事上之和解，有調解筆錄可憑，及對告訴人所生損
    害等一切情狀，量處如主文所示之刑，以示懲儆。再查被告乙○○未曾受有期徒
    刑以上刑之宣告，有臺灣屏東地方法院檢察署刑案查註記錄表、台灣高等法院被
    告全國前案記錄表附卷可按，因一時失慮，偶罹刑典，事後態度良好、深具悔意
    ，並與被害人達成和解，經此刑之宣告後，應知警惕，當無再犯之虞，是所宣告
    之刑，本院認以暫不執行為適當，爰併諭知緩刑三年，以勵自新。
貳、被訴過失傷害部分：
一、公訴意旨另以：被告乙○○於九十年十一月二十四日十時五十分許，駕駛車號Ｐ
    四─八五二五號自小貨車，沿屏東縣屏東市○○路往北方向行駛，途經屏東市○
    ○路五百六十號前，本應注意汽車行經彎道應減速慢行，作隨時停車之準備，不
    得超車，且應注意車前狀況及兩車併行之間隔，並隨時採取必要之安全措施，以
    避免危險之發生又依當時天氣為晴天，有日間自然光線，路面乾燥無障礙物，視
    距良好等情狀，並無不能注意之情事，竟疏於注意，貿然超越右前方由告訴人甲
    ○○所騎乘之車號ＰＩＵ─四四七號重機車，以致其自小貨車右後車斗擦撞甲○
    ○機車之左把手，造成告訴人甲○○人車倒地，並受有左下腹二×一公分擦挫傷
    、左肘左膝五×三公分擦挫傷等傷害，因認被告乙○○另涉有刑法第二百八十四
    條第一項前段過失傷害罪嫌。
二、按告訴乃論之罪，告訴人於第一審辯論終結前得撤回其告訴，又告訴乃論之罪，
    其告訴經撤回者，應諭知不受理之判決，刑事訴訟法第二百三十八條第一項、第
    三百零三條第三款分別定有明文。
三、本件公訴人認被告涉有右揭過失傷害罪，依同法第二百八十七條之規定，須告訴
    乃論，茲據告訴人甲○○於本院審理時具狀表示撤回其告訴，依前揭刑事訴訟法
    之規定，自應諭知不受理之判決，爰判決如主文第二項所示。
據上論斷，應依刑事訴訟法第二百九十九條第一項前段、第三百零三條第三款、刑法
第一百八十五條之四、第七十四條第一款，判決如主文。
中      華      民      國      九十一      年      四    月    十六    日
                                      臺灣屏東地方法院刑事第一庭
                                          法  官   羅森德
右正本證明與原本無異。
如不服本判決應於收受本判決後送達後十日內向本院提出上訴書狀，其未敘述上訴理
由者，並得於提起上訴後十日內向本院補提理由書狀（均須按他造當事人之人數附繕
本 ）「切勿逕送上級法院」
                                          書記官   劉音利
中      華      民      國      九十一      年      四    月    十六    日
附錄論罪法條
中華民國刑法第一百八十五條之四
駕駛動力交通工具肇事，致人死傷而逃逸者，處六月以上五年以下有期徒
刑。
